臺灣高雄地方法院刑事判決　　　　　　　　　　　　　　九十三年度簡上字第二號
　　上　訴　人　臺灣高雄地方法院檢察署檢察官
　　被　　　告　乙○○
右上訴人因被告違反電子遊戲場業管理條例案件，不服本院高雄簡易庭中華民國九十
二年十一月二十一日九十二年度簡字第四七四一號第一審判決（聲請簡易判決處刑案
號：九十二年度偵字第二○五九○號；移
四五五九號），提起上訴，嗣因被告就被訴事實為有罪之陳述，本院合議庭並聽取當
事人之意見後，改依簡式審判程序進行，判決如左：
    主  文
原判決撤銷。
乙○○連續違反未依電子遊戲場業管理條例規定辦理營利事業登記者，不得經營電子
遊戲場業之規定，處有期徒刑肆月，如易科罰金，以佰元（即新台幣玖佰元）折算
壹日。
扣案如附表所示之電子遊戲機拾玖台（含ＩＣ板拾玖塊）、娃娃參拾玖只及現金新台
幣貳仟柒佰柒拾元均沒收。
    事  實
一、乙○○係如附表編號一所示「１２３撞球場」（營利事業登記為「多華商行」）
    及如附表編號二所示「前鎮釣蝦場」之負責人，明知其所經營之上開撞球場及釣
    蝦場均未辦理電子遊戲場業之營利事業登記，竟基於違法經營電子遊戲場業之概
    括犯意，於附表所示之犯罪時間，先後在上開撞球場及釣蝦場內擺設如附表所示
    之電子遊戲機，供不特定人把玩而經營電子遊戲場業。嗣為警分別於附表備註欄
    所示之時間查獲，並扣得乙○○所有供經營電子遊戲場業所用即如附表所示之電
    子遊戲機合計共十九台（含ＩＣ板共十九塊）、機具內之娃娃三十九只及經營電
    子遊戲場所得即如附表所示之機具內現金新台幣（下同）合計二千七百七十元。
二、案經高雄市政府警察局苓雅分局報告臺灣高雄地方法院檢察署檢察官偵查而聲請
    簡易判決處刑及高雄市政府警察局前鎮分局報告臺灣高雄地方法院檢察署檢察官
    移送本院併案審理。
    理  由
壹、程序方面：
    按本件被告乙○○所犯係死刑、無期徒刑、最輕本刑為三年以上有期徒刑以外之
    罪，其於準備程序就前揭被訴事實為有罪之陳述，經受命法官告知簡式審判程序
    之旨，並聽取其與公訴人之意見後，本院認無不得或不宜改依簡式審判程序進行
    之處，爰依刑事訴訟法第二百七十三條之一第一項，裁定本件改依簡式審判程序
    進行，合先敘明。
貳、實體方面：
  一、訊據被告乙○○對於右揭時、地之犯罪事實均供承不諱，而被告為如附表編號
      一所示「１２３撞球場」（營利事業登記為「多華商行」）負責人之事實，有
      高雄市政府營利事業登記證及讓渡書影本各乙份在卷可稽，又被告在如附表編
      號一所示之時間、地點擺設電子遊戲機供人把玩之事實，亦據證人即店員簡祥
      稼、顧客李健忠於警詢時證稱無訛，並有營業場所現場檢查紀錄表、扣押筆錄
      、扣押物品目錄表各乙份及查獲時現場所攝之照片三幀在卷可稽，且有如附表
      編號一所示之電子遊戲機九台（含ＩＣ板九塊）及該機具內之娃娃三十九只、
      現金二千一百四十元扣案可佐；被告在如附表編號二所示之時間、地點擺設電
      子遊戲機供人把玩之事實，則有臨檢現場檢查紀錄、扣押筆錄、扣押物品目錄
      表乙份及查獲之現場所攝之照片一幀附卷足憑，且有如附表編號二所示之電子
      遊戲機十台（含ＩＣ板十塊）及該機具內之現金六百三十元扣案可按。綜此以
      觀，本件事證應屬明確，被告之犯行應堪認定。
  二、核被告所為，係違反電子遊戲場業管理條例第十五條：「未依本條例（即電子
      遊戲場業管理條例）規定辦理營利事業登記者，不得經營電子遊戲場業」之規
      定，而應依同條例第二十二條論處。被告先後為如附表編號一及編號二所示之
      犯行，時間緊接，觸犯構成要件相同之罪，顯係基於概括犯意為之，為連續犯
      ，依刑法第五十六條規定，應論以一罪，並加重其刑。至被告所為如附表編號
      二所示之犯行，聲請意旨雖未論及，但與其所指如附表編號一所示之犯行有連
      續犯之裁判上一罪關係，業如前述，應為聲請效力所及，本院自應併予審判，
      附此敘明。
  三、原審認本案事證明確，予以論罪科刑，固非無見。惟查：(一)檢察官移送本院併
      案審理部分（即九十二年度偵字第二四五五九號），與本案聲請簡易判決處刑
      部分有連續犯之裁判上一罪關係，業如前述，原審判決未及審究，容有未合。
      (二)原審判決雖諭知沒收如附表編號一所示之電子遊戲機九台，惟該遊戲機每台
      均含有ＩＣ板一塊（參見扣押筆錄所載），原審判決漏未敘明是否併予沒收，
      亦有未洽。另如附表編號一所示之扣押物品除電子遊戲機九台（含ＩＣ板九塊
      ）及現金二千一百四十元外，尚有扣押機具內之娃娃三十九只，原審判決漏未
    諭知沒收，於法亦有未合。是檢察官上訴意旨執此指摘原判決不當，為有理由
      ，自應由本院予以撤銷改判。本院審酌被告因一時貪欲，未依法辦理電子遊戲
      機之營利事業登記即經營電子遊戲場業，先後擺設如附表所示之電子遊戲機高
      達十九台，其規避行政管理，顯然已相當程度影響社會秩序，且於如附表編號
      一所示之犯行為警查獲後，仍不思悔改，竟再為如附表編號二所示之犯行，品
      行自屬非佳，且無視公權力之取締，當應受有相當程度之刑事非難；惟另考量
      被告於犯後即能坦承犯行，態度尚屬良好等一切情狀，酌情量處如主文所示之
      刑，並諭知易科罰金之折算標準，以資懲儆。又扣案之電子遊戲機合計共十九
      台（含ＩＣ板十九塊）及機具內之娃娃三十九只均為被告所有，且係供犯罪所
      用之物；而扣案之機具內現金合計共二千七百七十元，則亦係被告所有，且係
      因前揭犯罪所得之物，此皆據被告供明在卷，爰分別依刑法第三十八條第一項
      第二款、第三款規定，均併予宣告沒收。
據上論結，應依刑事訴訟法第四百五十五條之一第三項、第三百六十九條第一項前段
、第三百六十四條、第二百七十三條之一第一項、第二百九十九條第一項前段，電子
遊戲場業管理條例第十五條、第二十二條，刑法第十一條前段、第五十六條、第四十
一條第一項、第三十八條第一項第二款、第三款，罰金罰鍰提高標準條例第二條，判
決如主文。
本案經檢察官甲○○到庭執行職務。
中      華      民      國    九十三    年      三      月      三      日
                              臺灣高雄地方法院刑事第六庭
                                  審判長法  官  陳志銘
                                        法  官  柯盛益
                                        法  官  陳信旗
右為正本，係照原本作成，證明與原本無異。
不得上訴。
                                        書記官  張家榮
中      華      民      國    九十三    年      三      月      三      日
┌───────────────────────────────────┐
│附表                                            九十三年度簡上字第二號│
├───┬─────┬──────┬───────────┬──────┤
│編號  │犯罪時間  │犯罪地點    │扣案之電子遊戲機、現金│備註        │
│      │          │            │（新台幣）及其他供犯罪│            │
│      │          │            │所用之物              │            │
├───┼─────┼──────┼───────────┼──────┤
│一    │九十二年九│高雄市苓雅區│「劍龍」、「麻將」各一│為警於九十二│
│      │月十五日晚│中華四路四七│台、「金象王」、「娃娃│年九月二十二│
│      │上十時許起│號地下一樓「│機」各二台、「滿貫大亨│日下午二時四│
│      │至同年九月│１２３撞球場│」三台（以上每台均含Ｉ│十分許，在上│
│      │二十二日下│」內        │Ｃ板一塊）、現金二千一│址臨檢查獲  │
│      │午二時四十│            │百四十元（聲請書誤載為│            │
│      │分許止    │            │一千二百六十元）及娃娃│            │
│      │          │            │三十九只              │            │
├───┼─────┼──────┼───────────┼──────┤
│二    │九十二年十│高雄市前鎮區│「超級金龍鳳」、「大象│為警於九十二│
│      │一月七日起│鎮榮街一二○│王國」、「皇冠迷１３」│年十一月十四│
│      │至同年十一│之一號「前鎮│、「新象王」、「滿貫大│日晚上七時二│
│      │月十四日晚│釣蝦場」內  │亨」各一台、「動物奇觀│十分許，在上│
│      │上七時二十│            │二代」五台（以上每台均│址臨檢查獲  │
│      │分許止    │            │含ＩＣ板一塊）及現金六│            │
│      │          │            │百三十元              │            │
├───┴─────┴──────┴───────────┴──────┤
│合計共扣得電子遊戲機十九台（含ＩＣ板十九塊）、現金二千七百七十元及娃娃│                                      │
│三十九只                                                              │
└───────────────────────────────────┘
附錄本判決論罪之法條：
電子遊戲場業管理條例
第十五條
    未依本條例規定辦理營利事業登記者，不得經營電子遊戲場業。
第二十二條
    違反第十五條規定者，處行為人一年以下有期徒刑、拘役或科或併科新台幣五十
    萬元以上二百五十萬元以下罰金。
